臺灣臺南地方法院民事裁定
111年度抗字第122號
抗  告  人  黃昱維  

相  對  人  鼎唐國際有限公司

法定代理人  洪子軒  


上列當事人間本票裁定強制執行事件，抗告人對於民國111年10
月3日本院111年度司票字第2757號民事裁定提起抗告，本院裁定
如下：
　　主  文
抗告駁回。
抗告程序費用新臺幣壹仟元由抗告人負擔。
　　理  由
一、抗告意旨略以：相對人持抗告人所簽發如附表所示之本票1
    紙（下稱系爭本票）向本院聲請裁定准許強制執行，惟系爭
    本票為加盟履約保證金，因加盟合約尚未到期，且抗告人於
    加盟期間亦無違規情事，相對人應不得持系爭本票裁定准許
    強制執行，為此提起抗告，請求廢棄原裁定等語。
二、按執票人向本票發票人行使追索權時，得聲請法院裁定後強
    制執行，票據法第123條定有明文。又本票執票人依上開法
    條之規定，聲請法院裁定許可對發票人強制執行，係屬非訟
    事件，此項聲請之裁定，及抗告法院之裁定，僅依非訟事件
    程序，以審查強制執行許可與否，並無確定實體上法律關係
    存否之效力，如發票人就票據債務之存否有爭執時，應由發
    票人提起確認之訴，以資解決。經查，原裁定就系爭本票為
    形式上之審查，認其已具備本票各項記載事項，合於票據法
    第120條規定，屬有效之本票，而為許可強制執行之裁定，
    並無違誤，抗告人上開所辯事項屬實體法上之爭執，依前開
    說明，應由抗告人另行提起訴訟，以資解決，非本件非訟程
    序所得審究，抗告人提起本件抗告，為無理由，應予駁回。
三、末按非訟事件程序費用，除法律另有規定外，由聲請人負擔
    。檢察官為聲請人時，由國庫支付；前項費用之負擔，有相
    對人者，準用民事訴訟法有關訴訟費用之規定；依法應由關
    係人負擔費用者，法院裁定命關係人負擔時，應一併確定其
    數額，非訟事件法第21條及第24條第1項分別定有明文。又
    訴訟費用，由敗訴之當事人負擔，民事訴訟法第78條亦有明
    文。本件抗告業經駁回，依上開規定，應由敗訴之抗告人負
    擔本件抗告費新臺幣1000元。
四、據上論結，本件抗告為無理由，依非訟事件法第46條、第21
    條第2項、第24條第1項，民事訴訟法第495條之1第1項、第4
    49條第1項、第95條、第78條，裁定如主文。
中　　華　　民　　國　　111 　年　　12　　月　　8 　　日
                  民事第一庭    法  官　蔡雅惠
以上正本係照原本作成。
本裁定不得抗告。
中　　華　　民　　國　　111 　年　　12　　月　　8 　　日
                                書記官　黃稜鈞
附表：
編號 發   票   日  票面金額 （新臺幣） 到期日  利息起算日 （即提示日） 票據號碼  001 111年2月11日 300,000元  未載 111年7月14日 CH779868